# 无形资产和应付职工薪酬

提问人：lingsu 时间：2011-12-06 23:46:21
遇到两个问题，请教各位： 1 、企业购买的软件，后续的软件升级费是否可以资本化？ 2 、企业的商标权，每年上交的商标保管费，是否可以资本化。 3 、对于上市公司下设子公司，如果工会和职教费发生很少，是否可以不计提工会和职教费？谢谢

回答人：chenyiwei
回复 lingsu 的帖子
1 、外购软件的后续升级费，确实提升了软件性能和使用效率的，可以资本化并在授权许可的使用期内摊销。
2 、不可以。 3 、职工教育经费如不计提将有法律风险。工会经费是否计提应考虑有无拨交工会的法定义务。可参阅《计学撮要》第386 ～ 388 页。

提问人：lingsu 时间：2011-12-07 23:39:24
回复 chenyiwei 的帖子
斑竹，软件的升级就能判断是可以为企业带来经济效益？按固定资产准则后续支出资本化的条件第一条是：能给企业带来经济效益。我怎么觉得软件的升级不符合这条。谢谢

回答人：chenyiwei
这里的经济利益应作广义理解。效率提升带来管理成本降低，或者有条件实施更精细的管理以挖掘提高经济效益的潜力等，都是经济利益的体现。